臺灣新北地方法院刑事判決
111年度易字第463號
公  訴  人  臺灣新北地方檢察署檢察官
被      告  陳信同


選任辯護人  袁瑞成法扶律師
上列被告因竊盜案件，經檢察官提起公訴（110年度偵字第33677
號、111年度偵字第5717號），本院判決如下：
    主  文
陳信同犯竊盜罪，累犯，處罰金新臺幣2萬元，如易服勞役，以
新臺幣1千元折算1日。未扣案之犯罪所得粉紅色安全帽1頂（印
有咖啡色DOFFY熊圖案）及魚缸加溫器1組均沒收，於全部或一部
不能沒收或不宜執行沒收時，追徵其價額。又犯攜帶兇器竊盜罪
，累犯，處有期徒刑8月。扣案之犯罪所得車號000-0000號車牌1
面沒收。
    事  實
一、陳信同意圖為自己不法之所有，基於竊盜之犯意，於民國11
    0年5月8日1時50分許，在新北市○○區○○路0段000號前，見楊
    竣翔管領之機車停放在該處，認有機可乘，遂徒手打開該機
    車之車廂並拿走車廂內之粉紅色安全帽1頂（印有咖啡色DOF
    FY熊圖案）及魚缸加溫器1組，再於同日1時57分許，騎駛電
    動機車離開現場，而竊取前開安全帽及魚缸加溫器得手。
二、陳信同意圖為自己不法之所有，基於攜帶兇器竊盜之犯意，
    於110年10月6日4時50分許，在新北市○○區○○○街000巷00號
    前，見賴貞魁管領之車號000-0000號機車停放在該處，認有
    機可乘，遂持客觀上足對人之生命、身體、安全構成威脅，
    具有危險性可供兇器使用之不詳金屬製工具手動拆解車號00
    0-0000號車牌，再於同日4時57分許，騎駛車號000-000號機
    車離開現場，而竊取車號000-0000號車牌1面得手。
    理  由
壹、證據能力部分
一、本院以下所引用之被告陳信同以外之人於審判外之言詞或書
    面陳述，雖均屬傳聞證據，然公訴人、被告及辯護人均同意
    具有證據能力（見本院111年度易字第463號卷<下稱本院易
    字卷>第94-95頁），復本院審酌上開證據資料製作時之情況
    ，尚無違法不當及證明力明顯過低之瑕疵，認為以之作為證
    據應屬適當，爰依刑事訴訟法第159條之5第1項規定，認均
    有證據能力。
二、本案判決以下所引用之非供述證據，均與本案事實具有關聯
    性，且查無事證足認係經公務員違背法定程序所取得，況公
    訴人、被告及辯護人均同意具有證據能力（見本院易字卷第
    94-95頁），堪認亦均有證據能力。
貳、實體部分
一、認定犯罪事實所憑之證據及理由
(一)事實欄一
 1、訊據被告矢口否認有何竊盜犯行，辯稱：我否認犯罪云云。
    辯護人辯護稱：現場監視器畫面拍到之竊嫌是騎駛電動機車
    ，但被告並無電動機車，平時出門都是騎駛雙親所有之普通
    重型機車，又被告住所的鄰居無法完全確認現場監視器畫面
    拍到之竊嫌是被告，且均稱未曾見到被告騎駛電動機車，故
    不應該因為現場監視器畫面拍到之竊嫌與被告長相相似，就
    認為被告有竊盜犯行云云。 
 2、經查：
 (1)不詳之人於110年5月8日1時50分許，在新北市○○區○○路0段0
    00號前，見告訴人楊竣翔管領之機車停放在該處，認有機可
    乘，遂徒手打開該機車之車廂並拿走車廂內之粉紅色安全帽
    1頂（印有咖啡色DOFFY熊圖案）及魚缸加溫器1組，再於同
    日1時57分許，騎駛電動機車離開現場，而竊取前開安全帽
    及魚缸加溫器得手等情，業經證人即告訴人楊竣翔於警詢時
    指證在卷（見110年度偵字第33677號卷<下稱偵字第33677號
    卷>第7-9頁），並有不詳之人於110年5月8日1時50分許，騎
    駛電動機車至新北市○○區○○路0段000號前，再於同日1時57
    分許騎駛電動機車離開現場之監視器畫面照片（見偵字第33
    677號卷第13-15頁）。此部分事實，首堪認定。
 (2)前開現場監視器有拍攝到前開行竊之不詳之人的容貌、身體
    特徵及著裝風格（見偵字第33677號卷第15頁），經與被告
    於偵訊時所拍攝之容貌及身體特徵照片、被告於事實欄二所
    示時、地行竊時遭監視器畫面拍攝到之著裝風格（均是穿著
    白色圓領無袖背心）比對後，前開行竊之不詳之人的容貌、
    身體特徵及著裝風格與被告有相似及相同之處，稽之被告住
    所鄰居李如栢、吳素敏及顏聖峰於警詢時均明確證稱前開行
    竊之不詳之人為被告（見偵字第33677號卷第95-100頁），
    考量其等住在被告住所所在公寓各有30幾年、29年及30幾年
    ，對於被告容貌及身體特徵應均有相當程度之熟識度，其指
    認基礎係基於親身見聞而具有相當程度之可信度。準此，前
    開行竊之不詳之人應為被告無訛。被告及辯護人前開所辯，
    均非有據。　　
 3、綜上所述，此部分事證明確，被告犯行，已堪認定，應依法
    論科。　　　　
(二)事實欄二
 1、訊據被告矢口否認有何攜帶兇器竊盜犯行，辯稱：我是以徒
    手轉開車牌螺絲之方式竊取車牌云云。辯護人辯護稱：被告
    是徒手將原先已經有些許晃動之車牌強行卸下，並沒有使用
    工具，且被告先前都是順手牽羊竊取他人財物，從未使用工
    具犯案云云。 
 2、經查：
 (1)被告於110年10月6日4時50分許，在新北市○○區○○○街000巷0
    0號前，見告訴人賴貞魁管領之車號000-0000號機車停放在
    該處，認有機可乘，遂手動拆解車號000-0000號之車牌，再
    於同日4時57分許，騎駛車號000-000號機車離開現場，而竊
    取車號000-0000號車牌1面得手等情，業據被告於本院審理
    時供認在卷（見本院易字卷第98頁），核與證人即告訴人賴
    貞魁於警詢時之指稱相符（見111年度偵字第5717號卷<下稱
    偵字第5717號卷>第6頁正、背面），並有被告於110年10月6
    日4時50分許，騎駛車號000-000號機車至新北市○○區○○○街0
    00巷00號前，再於同日4時57分許騎車離開現場之監視器畫
    面照片、竊案現場照片及車號000-0000號機車之車輛詳細資
    料報表在卷可考（見偵字第5717號卷第10頁背面至第11頁正
    面、第12頁正面、第16頁）。此部分事實，首堪認定。
 (2)被告於110年10月6日4時50分許，竊得車號000-0000號車牌
    後，係於同日4時57分許，騎駛車號000-000號機車離開現場
    ，於同日4時59分許，騎車行經新北市樹林區保安街1段與樹
    新路之路口時，其所騎駛機車之車牌仍為車號000-000號車
    牌，然於同日5時2分許，騎車行經新北市樹林區保安街1段
    與復興路之路口時，其所騎駛機車之車牌已經改掛車號000-
    0000號車牌等節，業據被告於偵訊時供承在卷（見偵字第57
    17號卷第73頁），並有被告騎車行經前開路段時之監視器畫
    面照片在卷可按（見偵字第5717號卷第10頁正面至第11頁背
    面）。由此可見，被告有於110年10月6日4時59分許至同日5
    時2分許，將其所騎駛機車之車牌由車號000-000號車牌更換
    為車號000-0000號車牌，參諸更換機車車牌之方式通常為使
    用尖嘴鉗或扳手夾著固定舊車牌之後方螺帽，再使用扳手或
    套筒旋開舊車牌前方之螺絲，然後再以同樣方式鎖緊新車牌
    前方之螺絲，亦即都會使用金屬製工具拆裝機車車牌，是以
    ，被告理應有使用金屬製工具拆裝其所騎駛機車之車牌甚明
    ，既然被告於案發當日是有攜帶金屬製工具，則其於竊取車
    號000-0000號車牌時，沒有道理不使用金屬製工具作為行竊
    工具，而要用會增加竊取難度之徒手方式去旋開舊車牌前方
    之螺絲。準此，被告於行竊車號000-0000號車牌時是有攜帶
    不詳之金屬製工具一節，堪可認定。被告及辯護人前開所辯
    ，均非可採。　　
 3、綜上所述，此部分事證明確，被告犯行，洵堪認定，應依法
    論科。　　
二、論罪科刑之理由
(一)論罪部分
 1、核被告於事實欄一之所為，係犯刑法第320條第1項之竊盜罪
    。　　
 2、按刑法第321條第1項第3款之攜帶兇器竊盜罪，係以行為人
    攜帶兇器竊盜為其加重條件，此所謂兇器，其種類並無限制
    ，凡客觀上足對人之生命、身體、安全構成威脅，具有危險
    性之兇器均屬之，且祇須行竊時攜帶此種具有危險性之兇器
    為已足，並不以攜帶之初有行兇之意圖為必要（參最高法院
    79年台上字第5253號刑事判例意旨）。查被告於行竊時所攜
    帶之不詳金屬製工具，質地堅硬，客觀上自對人之生命、身
    體、安全構成威脅，且有行兇之可能性及危險性，核屬於刑
    法第321條第1項第3款所指之「兇器」，是核被告於事實欄
    二之所為，係犯刑法第321條第1項第3款之攜帶兇器竊盜罪
    。起訴書認此部分犯行僅係刑法第320條第1項之竊盜罪，容
    有誤會，惟因兩部分之犯罪事實具有社會事實同一性關係，
    乃依法變更起訴法條。
(二)刑罰加重事由部分
　　被告於105年間因違反毒品危害防制條例等案件，經本院以1
    05年度審簡字第1169號判處有期徒刑5月、6月、105年度簡
    字第739號判處有期徒刑4月、105年度簡字第1798號判處有
    期徒刑6月、105年度審簡字第995號判處有期徒刑6月、105
    年度審易字第4490號判處有期徒刑4月、105年度易字第1202
    號判處有期徒刑8月共3罪、5月，復經本院以106年度聲字第
    2785號裁定應執行有期徒刑3年8月，均確定在案；又於105
    年間因違反毒品危害防制條例案件，經本院以105年度審易
    字第4103號判處有期徒刑6月、105年度審易字第4490號判處
    有期徒刑4月，再經本院以106年度聲字第2785號裁定應執行
    有期徒刑8月，均確定在案；又於101年、105年間因竊盜案
    件，經臺灣高等法院臺中分院以101年度上易字第1267號判
    處有期徒刑5月、臺灣高等法院以101年度上易字第2477號判
    處有期徒刑3月共3罪、8月、本院以106年度簡上字第3110號
    判處有期徒刑5月，復經本院以106年度聲字第3110號裁定應
    執行有期徒刑1年10月，均確定在案。前開應執行刑經接續
    執行，嗣於109年6月16日縮刑期滿假釋出監，於110年1月3
    日假釋期滿未經撤銷，未執行之刑視為執行完畢，此有臺灣
    高等法院被告前案紀錄表在卷可查（見本院易字卷第113-11
    4、122-135、141-142頁），其於有期徒刑執行完畢後5年內
    ，故意再犯本案有期徒刑以上之各罪，均為累犯，依司法院
    大法官釋字第775號解釋意旨，經審酌其前案犯罪之類型、
    罪質及手法、前案有無因入監而執行完畢、本案犯罪距離前
    案之時間等一切情狀，綜合判斷本案並無因加重最低本刑致
    生其所受之刑罰超過其所應負擔罪責之情形，是皆應依刑法
    第47條第1項規定，加重最低本刑及最高本刑。　
(三)科刑部分
　　爰審酌被告不思以正當方式取得財物，隨意竊取陌生人之財
    物，所為已有不當，復斟酌被告於事實欄一所竊取之粉紅色
    安全帽1頂及魚缸加溫器1組的價格各為新臺幣(下同）3,000
    元、200元，業經證人即告訴人楊竣翔指證在卷（見偵字第3
    3677號卷第8頁），告訴人楊竣翔受有一定程度之財產上損
    害，再被告於偵訊及本院審理時均否認事實欄一所示犯行，
    辯稱：監視器畫面拍到的竊嫌不是他云云（見偵字第33677
    號卷第123頁，本院易字卷第99頁）、僅坦承事實欄二所示
    部分犯行，辯稱：我沒有使用工具行竊云云（見偵字第5717
    號卷第73頁，本院易字卷第99頁），又被告迄今尚未與告訴
    人楊竣翔、賴貞魁達成和解或賠償其等損害，堪認被告犯後
    態度不佳，此外，除前揭構成累犯之前科紀錄外，被告另於
    104年間因竊盜案件而遭本院以104年度簡字第575號、104年
    度簡字第2182號分別判處罪刑確定，此有臺灣高等法院被告
    前案紀錄表在卷可按（見本院易字卷第120-123頁），卻仍
    再犯本案竊盜犯行，法治觀念仍有偏差，惟被告於事實欄二
    所竊取之機車車牌，價值非高，告訴人賴貞魁所受財產上損
    害甚微，又被告就其整體心理社會功能及肢體障礙係具有中
    度障礙程度之健康狀況，此有中華民國身心障礙證明在卷可
    參（見本院易字卷第103頁），暨被告自述離婚、需扶養有
    三子（分別為18歲、16歲、14歲）及孫子之家庭環境、擔任
    粗工、一日工資1,300-1,500元之經濟狀況、高中肄業之教
    育程度（見本院易字卷第99頁）等一切情狀，分別量處如主
    文所示之刑，並就事實欄一所示宣告刑，依刑法第42條第3
    項規定，諭知易服勞役之折算標準。
三、沒收部分
(一)未扣案之被告於事實欄一所竊取之粉紅色安全帽1頂及魚缸
    加溫器1組均為被告此部分竊盜犯行之不法所得，又查無刑
    法第38條之2第2項規定之過苛調節條款之適用，爰依刑法第
    38條之1第1項前段、第3項規定，於事實欄一所示主文項下
    宣告沒收，於全部或一部不能沒收或不宜執行沒收時，追徵
    其價額。
(二)扣案之被告於事實欄二所竊取之車號000-0000號車牌1面為
    被告此部分竊盜犯行之不法所得，又查無刑法第38條之2第2
    項規定之過苛調節條款之適用，爰依刑法第38條之1第1項前
    段規定，於事實欄二所示主文項下宣告沒收。
據上論斷，應依刑事訴訟法第299條第1項前段、第300條，判決
如主文。
本案經檢察官簡群庭偵查起訴，由檢察官郭智安到庭執行公訴。
中　　華　　民　　國　　111 　年　　9 　　月　22 　　日
                  刑事第三庭    法　官  施建榮
得上訴上列正本證明與原本無異。
如不服本判決，應於判決送達後20日內敘明上訴理由，向本院提
出上訴狀 (應附繕本) ，上訴於臺灣高等法院。其未敘述上訴理
由者，應於上訴期間屆滿後20日內向本院補提理由書「切勿逕送
上級法院」。
                                書記官  黃姿涵
中　　華　　民　　國　　111 　年　　9 　　月　　27　　日
附錄法條：
刑法第320條第1項：
意圖為自己或第三人不法之所有，而竊取他人之動產者，為竊盜
罪，處五年以下有期徒刑、拘役或五十萬元以下罰金。
刑法第321條第1項第3款：
犯前條第一項、第二項之罪而有下列情形之一者，處六月以上五
年以下有期徒刑，得併科五十萬元以下罰金：
三、攜帶兇器而犯之。